# 模拟合并报表需要编制现流表吗?

提问人：_ 冰人 时间：2018-04-23 17:22:44
请教下，现在正做一家上市公司的重组。背景情况：计划是将目前已经成立的几家公司（均为国有控股）的股权划拨至拟成立的一家公司，然后由上市发行股份收购这家拟成立的公司的全部股权。 目前我们需要对这家拟成立的公司编制二年一期的模拟合并报表。
查看了其他上市公司模拟合并报表的编制，有的有编制现流表，有的则没有。 问题：这个项目我能否不编制现流表？不知道是否有相关的规定或指导？

回答人：chenyiwei
一般情况下，如果收购定价是依据标的资产的收益法评估值，则要求提供标的资产的二年一期的现金流量表；如果以资产基础法或其他方法定价的，则现金流量表的提供不是强制要求。